臺灣高雄地方法院刑事判決　　　　　　 100年度重訴字第13號
公　訴　人　臺灣高雄地方法院檢察署檢察官
被　　　告　繆健一
指定辯護人　本院公設辯護人陳信凱
被　　　告　王重陸
選任辯護人　鍾 義律師
上列被告因毒品危害防制條例案件，經檢察官提起公訴（99年度
偵字第34861號、100年度偵字第4272號），暨移送併辦（100年
度偵字第9186、11847號）及追加起訴（100年度毒偵字第2374號
），本院判決如下：
    主  文
繆健一共同製造第二級毒品，處有期徒刑參年陸月。扣案之附表
一編號1 至4 及附表三編號1 至6 所示之物均沒收銷燬；扣案之
附表一編號5 、附表二編號3 、附表三編號7 所示之物及附表四
所示之製毒器具均沒收。
王重陸共同製造第二級毒品，累犯，處有期徒刑捌年陸月。扣案
之附表一編號1 至4 及附表三編號1 至6 所示之物均沒收銷燬；
扣案之附表一編號5 、附表二編號3 、附表三編號7 所示之物及
附表四所示之製毒器具均沒收；又施用第二級毒品，累犯，處有
期徒刑伍月。扣案之附表二編號1 、2 所示之物均沒收銷燬。應
執行有期徒刑捌年捌月。扣案之附表一編號1 至4 、附表三編號
1 至6 及附表二編號1 、2 所示之物均沒收銷燬；扣案之附表一
編號5 、附表二編號3 、附表三編號7 所示之物及附表四所示之
製毒器具均沒收。
    事  實
一、王重陸（綽號法王）於民國98年及99年間分別違反毒品危害
    防制條例案件，各判處有期徒刑3 月確定，嗣定其應執行有
    期徒刑4 月確定，於99年9 月21日易科罰金執行完畢，猶不
    知悔改，復與繆健一（綽號阿興）皆明知甲基安非他命係毒
    品危害防制條例第2 條第2 項所列之第二級毒品，不得製造
    、持有，其2 人竟與所屬製毒集團共同基於製造第二級毒品
    甲基安非他命之犯意聯絡，並以王重陸所有之0000000000號
    行動電話與繆健一所有之0000000000號行動電話為製毒之聯
    絡工具，嗣於99年6 、7 月間繆健一以其名義承租高雄市苓
    雅區○○○路116 號7 樓之3 （下稱四維二路租處）作為製
    造第二級毒品甲基安非他命之場所後，王重陸指示製毒集團
    之成員或繆健一陸續購買如附表四所示之製毒器具。迄於99
    年9 月底（9 月21日之後）至10月初間之某日，王重陸指示
    製毒集團成員在其居住之高雄市苓雅區○○○路89巷29號2
    樓之1 住處（下稱和平一路住處）樓下，將該製毒集團所準
    備製造第二級毒品甲基安非他命之第二階段半成品（俗稱油
    水）交付繆健一，繆健一將該油水運至上開四維二路租處，
    旋即開始製造，以將油水放入燒杯煮至50度時，加入活性炭
    粉再一起煮，煮約10分鐘後讓它冷卻，然後將過濾紙放在瓷
    漏斗裡，下面置放三角燒瓶，再用真空馬達將三角燒瓶空氣
    抽掉，油水經過過濾紙過濾雜質及活性炭，過濾出來後再倒
    入燒杯內加熱，煮約一個半小時溫度約80度即予以冷卻，之
    後再放入冰箱24小時使其結晶，結晶後再倒在過濾網上陰乾
    之方法製造，約花費一星期左右時間製成第二級毒品甲基安
    非他命後，繆健一遂於99年10月初某日將製成之第二級毒品
    甲基安非他命以約一公斤分裝一包，攜至上開和平一路王重
    陸住處交付王重陸予以篩選；嗣經王重陸篩選後，繆健一先
    於99年11月10日之前2 、3 日，依王重陸之指示，至上開和
    平一路王重陸住處將如附表三編號1 至6 所示之第二級毒品
    甲基安非他命等物取回，存放在上開四維二路租處；復於99
    年11月10日上午，繆健一再依王重陸之指示，至上開和平一
    路王重陸住處，原欲將如附表一編號1 至4 所示之第二級毒
    品毒品甲基安非他命取回，存放在上開四維二路租處，迨於
    同日（10日）上午10時許，繆健一攜帶如附表一編號1 至4
    所示之第二級毒品甲基安非他命，由上開和平一路王重陸住
    處離開至1 樓時，為警當場查獲，並扣得如附表一所示之物
    。又於99年11月10日12時許，在上開和平一路王重陸住處搜
    扣得如附表二所示之物。另於100 年1 月15日16時許，在上
    開四維二路租處，搜扣得如附表三所示之物，及於同日（15
    日）18時許，在高雄市○○區○○街一巷17號租處（下稱清
    華街租處），搜扣得如附表四所示之製毒器具（於99年10月
    下旬某日，由上開高四維二路租處搬移至該址），始查悉上
    情。繆健一於檢察官偵查及本院審理中，對前開製造第二級
    毒品甲基安非他命之犯行均自白不諱。
二、王重陸前因施用毒品案件，經法院裁定入臺灣高雄看守所附
    設勒戒處所觀察、勒戒後，認無繼續施用毒品之傾向，於98
    年3 月20日執行完畢釋放出所。明知甲基安非他命係經公告
    為毒品危害防治條例第2 條第2 項第2 款所列管之第二級毒
    品，未經許可不得持有、施用，竟基於施用第二級毒品甲基
    安非他命之犯意，於前揭觀察、勒戒執行完畢釋放後5 年內
    之99年11月10日凌晨1 時許，在其上開和平一路住處，將甲
    基安非他命放入吸食器點火吸食之方式，施用第二級毒品甲
    基安非他命1 次。嗣於99年11月10日12時許，在其上開和平
    一路住處搜扣得如附表二所示之物，嗣經警採集其尿液送驗
    後，呈甲基安非他命陽性反應而查悉上情。
三、案經行政院海岸巡防署南部地區巡防局及高雄市政府警察局
    移送台灣高雄地方法院檢察署檢察官偵查起訴暨移送併辦及
    追加起訴。
    理  由
壹、程序部分：
一、按於第一審辯論終結前，得就與本案相牽連之犯罪或本罪之
    誣告罪，追加起訴；又所謂相牽連之案件，係指：(1) 一
    人犯數罪；(2) 數人共犯一罪或數罪；(3) 數人同時在同一
    處所各別犯罪；(4) 犯與本罪有關係之藏匿人犯、湮滅證據
    、偽證、贓物各罪，刑事訴訟法265 條第1 項、第7 條分別
    定有明文。經查，公訴人於被告王重陸本案製造第二級毒品
    案件第一審辯論終結前（100 年5 月16日前），以臺灣高雄
    地方法院檢察署檢察官追加起訴書（100 年度毒偵字第2374
    號），就被告王重陸施用第二級毒品部分追加起訴，為一人
    犯數罪，經核與上開規定不悖，且被告王重陸及辯護人對上
    開追加起訴，亦無意見，本院自得就追加起訴部分併予審理
    ，先予敘明。
二、又按被告以外之人（包括證人、鑑定人、告訴人、被害人及
    共同被告等）於檢察事務官、司法警察官或司法警察調查中
    所為之陳述，與審判中不符時，其先前之陳述具有較可信之
    特別情況，且為證明犯罪事實存否所必要者，得為證據，刑
    事訴訟法第159 條之2 定有明文。是被告以外之人於司法警
    察詢問時所為之陳述，係屬傳聞證據，原則上無證據能力，
    惟如該陳述與審判中不符時，其先前之陳述具有較可信之特
    別情況，且為證明犯罪事實存否所必要者，依同法第159 條
    之2 規定，始例外認為有證據能力。本件共同被告即證人繆
    健一於司法警察詢問時所為之陳述，屬被告以外之人於審判
    外之陳述，被告王重陸之辯護人主張無證據能力，而共同被
    告即證人繆健一於司法警察詢問時之陳述，與其於本院審理
    中之陳述大致相符，是應無證據能力。
三、按被告以外之人於偵查中向檢察官所為陳述，除顯有不可信
    之情況者外，得為證據，刑事訴訟法第159 條之1 第2 項定
    有明文。偵查中對被告以外之人所為之偵查筆錄，性質上係
    屬傳聞證據，惟現階段刑事訴訟法規定檢察官代表國家偵查
    犯罪、實施公訴，依法其有訊問被告之權，證人且須具結，
    而實務運作時，檢察官偵查中向被告以外之人所取得之陳述
    ，原則上均能遵守法律規定，不致違法取供，其可信度極高
    ，職是，本案共同被告即證人繆健一於100 年1 月12日偵查
    中經依法具結所為之陳述，並無證據顯示檢察官在偵查時有
    何不法取供之情形，亦查無證據顯示有顯不可信之情況，且
    於本院審理時，亦以證人身分接受交互詰問，賦予共同被告
    王重陸詰問權之保障，是揆諸前揭說明，共同被告即證人繆
    健一於100年1月12日偵查中所為之證述，應有證據能力。
四、按被告之自白，非出於強暴、脅迫、利誘、詐欺、違法羈押
    或其他不正之方法，且與事實相符者，得為證據，刑事訴訟
    法第156條第1項定有明文。其中前段有關自白出於不法性之
    「強暴、脅迫、利誘、詐欺、違法羈押或其他不正之方法」
    等部分，因涉及訊問者以不法方式取得自白，故當屬證據能
    力之範疇，但有關後段「與事實相符者」之自白真實性部分
    ，因為並無涉及以不法方式取得自白，僅係其自白內容真實
    與否之判斷問題而已，應屬證據證明力高低之範疇，而非證
    據能力判斷之依據。是被告王重陸於99年12月23日、100 年
    1 月4 日偵查時及於99年12月28日調查局南部地區機動工作
    站詢問時自白之陳述過程無均何違法、不當訊問之情事，具
    任意性，則上開自白依前揭規定，當均具有證據能力。
五、再按被告以外之人於審判外之陳述，雖不符刑事訴訟法第
    159 之1 至第159 條之4 之規定，而經當事人於審判程序同
    意作為證據，法院審酌該言詞陳述或書面陳述作成時之情況
    ，認為適當者，亦得為證據。當事人、代理人或辯護人於法
    院調查證據時，知有第159 條第1 項不得為證據之情形，而
    未於言詞辯論終結前聲明異議者，視為有前項之同意。刑事
    訴訟法第159 之5 定有明文。查檢察官、被告繆健一、王重
    陸及辯護人均對於本判決所引用其餘之傳聞證據，未於言詞
    辯論終結前聲明異議，本院審酌上開證據作成時之情狀，並
    無違法或不當等情形，且與本案相關之待證事實具有關聯性
    ，認為以之作為本案之證據亦屬適當，揆諸前揭規定，依法
    均有證據能力。
貳、實體部分：
一、被告繆健一、王重陸製造第二級毒品甲基安非他命部分：
（一）訊據被告繆健一對上開製造第二級毒品甲基安非他命之犯
      行（犯罪事實一部分），於偵查及本院審理時均坦承不諱
      ；被告王重陸則矢口否認有何共同製造第二級毒品甲基安
      非他命之犯行，辯稱：伊雖有叫繆健一到伊和平一路住處
      賭博，但伊沒有與繆健一共同製造甲基安非他命，為警查
      扣如附表一編號1 至4 所示之甲基安非他命是繆健一拿去
      伊家寄放的，並非伊指示繆健一製造的云云。
（二）經查：
（1）共同被告即證人繆健一於100 年1 月12日偵查時證稱：我
     做第3 階段的原料，是在王重陸和平一路住處拿的，他前
     階段的人做好後會拿到他的住處去，王重陸才會交給我，
     我再拿回去煮；99年11月10日查扣之4 公斤甲基安非他命
     （即附表一編號1 至4 所示之物），是我做好後交給王重
     陸修改後，王重陸要我拿回去四維二路租處放；100 年1
     月5 日在四維二路租處查扣之3 公斤甲基安非他命（即附
     表三編號1 至6 所示之物），是我做第3 階段後出來的成
     品，再交給王重陸，王重陸看做出的成品好不好，不好的
     話他會自己修改，王重陸修改後再叫我拿回來放著；王重
     陸提供金錢及技術讓我做甲基安非他命；四維二路租處及
     清華街租處是王重陸要求我找地點承租；清華街租處查扣
     之製毒器具（即附表四所示之物），是王重陸提供，由他
     的車手購買給我，有些是我買的等語（見99年度偵字第
     34861 號卷第131 頁至134 頁）；復於本院審理時證稱：
     在通訊錄上我將王重陸的聯絡名字設定為「法王」，王重
     陸他都叫我「阿興」。於100 年1 月5 日下午4 時許，在
     四維二路租處所查扣之如附表三編號1 至6 所示之甲基安
     非他命等物，與於99年11月10日上午10時許在和平一路王
     重陸住處1 樓所扣得之如附表一編號1 至4 所示之甲基安
     非他命，這2 次被查扣之甲基安非他命，都是同1 次取得
     之原料（油水），同一批所製造而成的，沒有分批，該批
     原料（油水），是王重陸以電話與我聯絡好之後，我於99
     年9 月底（21日以後）至10月初間之某一天，到和平一路
     王重陸住處樓下，王重陸叫人將油水交給我；我與王重陸
     在製毒過程中聯絡的行動電話為0000000000，王重陸與我
     聯絡的行動電話為0000000000；我取回該批油水之後即開
     始在四維二路租處著手製造甲基安非他命，大約花一星期
     左右製造完成，該批總共製造約7 公斤左右，我於10月初
     將製成之甲基安非他命一次拿到和平一路王重陸住處交給
     王重陸，王重陸修改篩選後，再分2 批交給我，其中一批
     即在四維二路租處查扣之甲基安非他命，是王重陸大約於
     99年11月10日前2 、3 天，叫我去和平一路王重陸住處拿
     回去四維二路租處放，另一批是於99年11月10日早上王重
     陸打電話給我叫我過去，當天早上我到和平一路王重陸住
     處，王重陸就將被查獲的這4 包安非他命交給我，叫我拿
     回四維二路租處放，我出門後在1 樓就被警察查獲。在四
     維二路租處有查扣到檢驗出甲基安非他命及麻黃鹼反應之
     物品（如附表三編號6 所示之物），該物品是已經製造過
     ，但沒有辦法達到安非他命成品的水準。我把油水放在燒
     杯裡面煮，煮到50度的時候，放入活性炭粉一起煮，煮大
     約十分鐘之後讓它冷卻，然後用過濾紙放在瓷漏斗裡面，
     下面是三角燒瓶，再用真空馬達去抽三角燒瓶，把三角燒
     瓶的空氣抽掉，油水就會經過過濾紙過濾雜質及活性炭，
     過濾出來的油水再放回燒杯重新煮，煮約壹個半小時溫度
     約80度，放旁邊冷卻以後再放冰箱24小時讓它結晶，結晶
     後再倒到過濾網上，把過濾網上的結晶體放在旁邊陰乾，
     陰乾後的物品就是安非他命的成品，然後再以1 公斤分裝
     1 包。於100 年1 月5 日下午6 點多，在清華街租處查獲
     的工具都是製造安非他命所用的，就是我製造的後半段所
     使用的工具，本來是放在四維二路租處，於99年10月二十
     幾日（下旬）承租清華街租處後，就將這些工具搬過去放
     ，這些製毒工具有的是王重陸叫人幫我買的，有的是王重
     陸跟我講，他出錢我去買的，是在承租四維二路租處之後
     買的等語（見本院卷第40頁背面至41頁背面、第114 頁、
     第127 至130 頁）。衡情被告繆健一與王重陸並無何過節
     仇隙，共同被告即證人繆健一當無設詞誣陷被告王重陸之
     理？且共同被告即證人繆健一於偵、審時前後證述大致相
     符，是其證詞應可採信。
（2）被告王重陸於99年12月23日偵訊時自承：副總交代我用賭
     博控制繆健一，說有100 公斤要做，繆健一是主機；我與
     繆健一有在討論要如何做安非他命，組織裡有拿原料給我
     們做，繆健一拿安非他命給我時，我要交給組織，繆健一
     做的安非他命還不錯等語（見99年度偵字第34861 號卷第
     69至70頁）；復於99年12月28日調查局南部地區機動工作
     站詢問時供承：副總他們是一個很龐大毒品走私集團，他
     們有國際走私毒品與國內製造、販售毒品的路線，他們曾
     打算在印度購買3 噸的鹽酸麻黃素回台灣製造安非他命；
     副總會找我測試安非他命成品純度，以及要我掌控該集團
     旗下製毒師傅行蹤，我只要吸食測試就可以知道該批毒品
     有無走味、雜質。副總於約2 年多前，派遣我到印度去測
     試該批鹽酸麻黃素，看是不是可以製造安非他命；今年（
     99年）副總也派遣我到菲律賓去測試鹽酸麻黃素。我於10
     月間聽副總說，他們打算自大陸地區走私100 公斤的鹽酸
     麻黃素回到台灣測試，測試沒問題後將在台灣製造安非他
     命，副總要我看顧好繆健一，他將負責在台灣的製造等情
     （見99年度偵字第34861 號卷第78頁背面至79頁）；又於
     100 年1 月4 日偵訊時供稱：副總都會叫我拿東西試看看
     好不好，例如麻黃素，我扮演的角色就試東西等語（見99
     年度偵字第34861 號卷第89頁）。則依被告王重陸上開供
     述，其既負責測試鹽酸麻黃素及安非他命純度，又負責掌
     控製毒師傅繆健一，復與繆健一討論如何製造安非他命，
     且組織已有拿原料給被告繆健一、王重陸做，被告繆健一
     拿安非他命給被告王重陸時，被告王重陸要轉交給組織，
     被告繆健一製造的安非他命不錯等情，且核與共同被告即
     證人繆健一上開證述情節亦大致相符，是應認被告王重陸
     與繆健一及所屬製毒集團間，顯有製造甲基安非他命之犯
     意聯絡及行為分擔甚明，被告王重陸應為製造第二級毒品
     之共同正犯，而非僅為幫助犯無訛，則辯護人辯稱被告王
     重陸應僅為製造第二級毒品之幫助犯，委無可採，併此敘
     明。
（3）另共同被告即證人繆健一於本院審理時證稱：製造安非他
     命地點四維二路租處，我們稱該處為水果攤，因為四維二
     路租處樓下是水果攤等語（見本院卷第117 頁背面），復
     有四維二路租處外觀照片2 張附卷可稽（見本院卷第78頁
     ），再觀之被告王重陸於99年12月24日及29日羈押在看守
     所與接見人接見之對話內容亦提及「在水果攤樓上... 」
     、「他水果那邊的東西都交出去了；那個不要理他了，他
     會害我，知不知道」等情，有接見錄音之勘驗筆錄在卷可
     按（見本院卷第93頁及背面），足認被告王重陸顯知悉四
     維二路租處為製造甲基安非他命之場所，灼然甚明。
（4）再參以：被告王重陸對被告繆健一於99年11月10日上午10
     時許，在和平一路王重陸住處1 樓為警所查獲其攜帶之如
     附表一編號1 至4 所示之甲基安非他命，係被告繆健一自
     其和平一路住處所取出，且被告王重陸亦知悉被告繆健一
     所取出攜帶之物係甲基安非他命乙節不爭執（見本院卷第
     50頁背面），被告王重陸雖辯稱係被告繆健一拿去其住處
     寄放云云，惟如附表一編號1 至4 所示之甲基安非他命驗
     前總毛重4029.63 公克（驗前總純質淨重約3383.16 公克
     ，詳後述），數量不少，價值亦不低，依常理，若非彼此
     極為熟識且有信賴關係或已有約定默契，否則被告繆健一
     豈會平白無故任意將約4 公斤重之甲基安非他命放置在無
     信賴或毫不相干人之住處？是被告王重陸就查扣之如附表
     一編號1 至4 所示之甲基安非他命，應係關係密切而非毫
     無關連之人，至為灼然。
（5）另於99年11月10日上午10時許，在和平一路王重陸住處1
     樓所扣得之如附表一編號1 至4 所示之物，及於100 年1
     月5 日16時許，在四維二路租處所查扣之如附表三編號1
     至5 所示之物，經送內政部警政署刑事警察局鑑定結果，
     均檢出二級毒品甲基安非他命成分；如附表三編號6 所示
     之物，經送內政部警政署刑事警察局鑑定結果，檢出二級
     毒品甲基安非他命、四級毒品：毒品先驅原料麻黃成分
     ，此有該局100 年1 月20日刑鑑字第1000005441、
     0000000000號鑑定書各1 份附卷可憑（見99年度偵字第
     34861 號卷第184 頁、100 年度偵字第4272號卷第31頁）
     。復有如附表一編號5 、如附表二編號3 所示之行動電話
     各1 支（各含SIM 卡1 枚）、如附表三編號1 所示之鎖匙
     1 把，及如附表四所示之製毒器具扣案可證，益證被告王
     重陸與繆健一確有共同製造第二級毒品甲基安非他命之犯
     行無訛。
（三）綜上所述，被告繆健一上開任意性之自白與事實相符；被
      告王重陸上開所辯均係事後卸責之詞，不足採信；是被告
      繆健一與王重陸共同製造第二級毒品之犯行，事證明確，
      均堪以認定。
二、被告王重陸施用第二級毒品甲基安非他命部分：
（一）被告王重陸於上開時、地施用第二級毒品甲基安非他命之
      事實，業據其於本院審理時坦承不諱（見本院卷第91頁背
      面），且員警採集被告王重陸尿液送高雄市立凱旋醫院檢
      驗結果，確呈甲基安非他命陽性反應，亦有該院濫用藥物
      尿液檢驗報告1 份附卷可稽（見100 年度毒偵字第2374號
      卷第31頁）。另於99年11月10日12時許，在其和平一路住
      處所扣得之如附表二編號1 、2 所示之物，經送內政部警
      政署刑事警察局鑑定結果，均檢出二級毒品甲基安非他命
      成分，有該局100 年1 月20日刑鑑字第1000005441號鑑定
      書1 份附卷可憑（見99年度偵字第34861 號卷第184 頁）
      ，而如附表二編號1 、2 所示之甲基安非他命，為被告王
      重陸施用之毒品等情，業據被告王重陸於本院審理時供陳
      明確（見本院卷第91頁背面），被告繆健一亦無法確認如
      附表二編號1 、2 所示之甲基安非他命，係其所製造乙節
      ，亦據共同被告即證人繆健一於本院審理時證述明確（見
      本院卷第41頁背面），是應認如附表二編號1 、2 所示之
      甲基安非他命，為被告王重陸施用之毒品，附此敘明。綜
      上所述，足見被告王重陸施用第二級毒品之任意性自白與
      事實相符，堪予採信。從而，被告王重陸上開施用第二級
      毒品之犯行，堪予認定。
（二）被告王重陸前因施用毒品案件，有事實欄所載受觀察勒戒
      執行完畢之事實，有臺灣高等法院被告前案紀錄表1 份在
      卷可憑，其於觀察勒戒執行完畢釋放後，5 年內再犯本案
      施用第二級毒品之犯行，依法自應予以追訴處罰。
三、按甲基安非他命雖係屬毒品危害防制條例第2 條第2 項第2
    款所列之第二級毒品，核被告繆健一所為，係犯毒品危害防
    制條例第4 條第2 項之製造第二級毒品罪；被告王重陸就犯
    罪事實一所為，係犯毒品危害防制條例第4 條第2 項之製造
    第二級毒品罪，就犯罪事實二所為，係犯毒品危害防制條例
    第10條第2 項之施用第二級毒品罪。本案所製造之如附表三
    編號6 所示之毒品，雖成品所含甲基安非他命之純度約百分
    之73，麻黃純度百分之16，但因已含甲基安非他命成分且
    純度已達百分之73，是應屬製造完成。被告繆健一、王重陸
    於製造第二級毒品後，復進而持有，其2 人持有之低度行為
    應為製造之高度行為所吸收，均不另論罪。被告王重陸施用
    第二級毒品前持有第二級毒品之行為，已為其後施用之高度
    行為所吸收，亦不另論罪。被告王重陸所犯上開製造第二級
    毒品及施用第二級毒品2 罪，犯意各別，行為亦殊，應分論
    併罰。被告繆健一與王重陸及所屬製毒集團，就製造第二級
    毒品之犯行，有犯意之聯絡與行為之分擔，皆為共同正犯。
    被告王重陸於98年及99年間分別違反毒品危害防制條例案件
    ，各判處有期徒刑3 月確定，嗣定其應執行有期徒刑4 月確
    定，於99年9 月21日易科罰金執行完畢，有台灣高等法院被
    告前案紀錄表在卷可按，5 年以內故意再犯有期徒刑以上之
    製造第二級毒品及施用第二級毒品2 罪，均為累犯，應俱依
    刑法第47條第1 項規定加重其刑（法定刑為無期徒刑部分，
    依法不得加重）。被告繆健一於偵查及本院審理中均自白，
    爰依毒品危害防制條例第17條第2 項之規定減輕其刑。又檢
    察官就被告繆健一移送併辦之100 年度偵字第9186號部分，
    及就被告繆健一與王重陸移送併辦之100 年度偵字第11847
    號部分，因與起訴被告繆健一、王重陸共同製造第二級毒品
    甲基安非他命為同一犯罪事實，本院自均得併予審理，附此
    敘明。起訴書原認被告繆健一與王重陸共同製造第二級毒品
    2 次，嗣經蒞庭檢察官於本院準備程序當庭更正為共同製造
    第二級毒品1 次（見本院卷第63頁背面至64頁），併此敘明
    。
四、爰審酌被告2 人為圖私利，無視國家禁絕毒品之政策，竟與
    所屬製毒集團共同製造第二級毒品，若流入市面將戕害他人
    身心健康，行為殊不可取；又衡以本案查扣之毒品數量非微
    ，被告繆健一坦承製造第二級毒品犯行；被告王重陸犯後飾
    詞卸責，否認製造第二級毒品犯行，坦承施用第二級毒品犯
    行及被告2 人犯罪之手段、智識程度、生活狀況等一切情狀
    ，認檢察官對被告王重陸之求刑，稍嫌過重，而分別量處如
    主文所示之刑，並就被告王重陸部分，定其應執行之刑，以
    資懲儆。扣案之如附表一編號1 至4 及如附表三編號1 至6
    所示之物，均檢出第二級甲基安非他命成分，且為被告繆健
    一、王重陸共同製造之毒品，業詳於前述，均應依毒品危害
    防制條例第18條第1 項前段之規定，於被告繆健一及王重陸
    所宣告製造第二級毒品主文項下宣告沒收銷燬；扣案之如附
    表二編號1 、2 所示之物，亦均檢出第二級甲基安非他命成
    分，復為被告王重陸施用之毒品，亦詳於前述，均應依毒品
    危害防制條例第18條第1 項前段之規定，於被告王重陸所宣
    告施用第二級毒品主文項下宣告沒收銷燬；又上揭毒品之包
    裝袋因直接包覆該毒品，其上顯留有該毒品之殘渣，衡情自
    難與之析離，當應整體視之為毒品，均併予宣告沒收銷燬，
    至鑑驗耗損之毒品既已滅失，自無庸為沒收銷燬之諭知。按
    毒品危害防制條例第19條第1 項關於沒收之規定，係採義務
    沒收主義，犯同條例第4 條至第9 條、第12條、第13條或第
    14條第1 項、第2 項之罪者，其供犯罪所用之物或因犯罪所
    得之財物，且屬犯人所有者，即應依該規定沒收，法院無審
    酌之餘地，並不以專供犯罪所用之物為限（最高法院93年度
    台上字第1360號、第1365號、92年度台上字第2608號判決意
    旨參照），扣案之如附表一編號5 及如附表二編號3 所示之
    行動電話各1 支（各含SIM 卡1 枚），分別為被告繆健一及
    王重陸所有，如附表三編號7 所示之鎖匙1 把，為被告繆健
    一所有，業據被告繆健一、王重陸供承明確（見本院卷第92
    頁背面、128 頁、129 頁背面），如附表四所示之製毒器具
    ，為被告王重陸叫人購買或被告王重陸出資由被告繆健一購
    買，亦認定如前，上開物品均係供共同製造第二級毒品所用
    之物，俱應依毒品危害防制條例第19條第1 項之規定及共犯
    連帶原則，在被告繆健一及王重陸所宣告製造第二級毒品主
    文項下宣告沒收。其餘扣案之如附表一編號6 、如附表二編
    號4 至7 所示之物，無證據證明與本案有關，依法均不予宣
    告沒收，附此敘明。
五、按犯第4 條至第8 條、第10條或第11條之罪，供出毒品來源
    ，因而查獲其他正犯或共犯者，減輕或免除其刑，毒品危害
    防制條例第17條第1 項定有明文。被告繆健一之辯護人辯稱
    ：被告繆健一供出毒品來源係其與被告王重陸共同製造，被
    告王重陸亦遭起訴，符合毒品危害防治條例第17條第1 項之
    規定，應依該規定減刑或免除其刑云云。惟查，被告王重陸
    於99年12月23日偵訊時及99年12月28日調查局南部地區機動
    工作站詢問時，即已自白供述有關其與被告繆健一及所屬製
    毒集團共同製造第二級毒品之犯行（其所為之供述，詳於前
    述），然被告繆健一嗣於100 年1 月5 日檢察官訊問時，才
    陳述其與被告王重陸共同製造第二級毒品，是顯非因被告繆
    健一之供述才因而查獲被告王重陸共同製造第二級毒品甚明
    ，則與該條規定不符，則被告繆健一尚難依該規定減輕其刑
    或免除其刑，附此敘明。
六、按所謂自首，依刑法第62條規定，須對未發覺之犯罪為之，
    倘數行為有裁判上一罪及實質上一罪等情形，其一部分犯罪
    既已因案被發覺，雖檢察官訊問或司法警察詢問中陳述未經
    發覺之部分犯罪行為，仍不符合上述刑法第62條「未發覺之
    犯罪」之規定，不應認有自首規定之適用（最高法院99年台
    上字第150 號判決意旨參照）。本案起訴書認：被告繆健一
    在羈押期間於100 年1 月5 日於本檢察官訊問時，對其製造
    第二級毒品甲基安非他命之犯行於偵查機關及本檢察官未發
    覺前，向本檢察官自首供出其於高雄市苓雅區○○○路116
    號7 樓之3 存放甲基安非他命3 大包，經本檢察官指揮警至
    該處扣得甲基安非他命等物，後再供出其已將製毒地點移至
    清華街租處並將製毒工具搬遷至該處，經本檢察官再指揮警
    到達該處扣得如附表四所示之物品等情，嗣經蒞庭檢察官於
    本院準備程序時主張，此所指被告繆健一自首之部分，僅係
    就在四維二路租處所查扣之甲基安非他命部分認被告繆健一
    有自首之情形（見本院卷第42頁背面）；惟於100 年1 月5
    日16時許，在四維二路租處所查扣之如附表三編號1 至6 所
    示之甲基安非他命等物，與於99年11月10日上午10時許，在
    和平一路王重陸住處1 樓所扣得之如附表一編號1 至4 所示
    之甲基安非他命，均係於上開時間、地點同一批原料所製造
    而成（詳如前述），僅成立一製造第二級毒品罪，故雖依被
    告繆健一之自首而查扣四維二路租處製造之如附表三編號1
    至6 所示之甲基安非他命等物，惟依上開說明，尚難認被告
    繆健一就共同製造第二級毒品犯行有刑法第62條自首規定之
    適用，併此敘明。
據上論斷，應依刑事訴訟法第299 條第1 項前段、毒品危害防制
條例第4 條第2 項、第10條第2 項、第17條第2 項、第18條第1
項前段、第19條第1 項，刑法第11條、第28條、第47條第1 項、
第51條第5 款，判決如主文。
本案經檢察官鄧怡君、鄭博仁到庭執行職務。
中    華    民    國   100    年    6     月    13    日
                  刑事第七庭    審判長 法  官 陳  箐
                                       法  官 簡  佩  珺
                                       法  官 洪  培  睿
以上正本證明與原本無異。
如不服本判決應於收受送達後10日內向本院提出上訴書狀，並應
敘述具體理由；如未敘述上訴理由者，應於上訴期間屆滿後20日
內向本院補提理由書（均須按他造當事人之人數附繕本）「切勿
逕送上級法院」。
中    華    民    國   100    年    6     月    13    日
                                       書記官 李  玉  霜
附表一（99年11月10日10時許，在高雄市苓雅區○○○路89巷29
號1 樓查扣）
┌──┬────────┬──────────────┬──────────┐
│編號│物品名稱、數量  │鑑定結果                    │備註                │
├──┼────────┼──────────────┼──────────┤
│1   │甲基安非他命1 包│(一)驗前總毛重4029.63 公克（包│內政部警政署刑事警察│
├──┼────────┤  裝塑膠袋總重約49.44 公克）│局100 年1 月20日刑鑑│
│2   │甲基安非他命1 包│(二)檢出二級毒品甲基安非他命成│字第1000005441號鑑定│
├──┼────────┤  分。純度約85% 。          │書1 份              │
│3   │甲基安非他命1 包│(三)依據抽測純度值，推估編號Al│（見雄檢99偵34861 號│
├──┼────────┤  至A4均含甲基安非他命之驗前│卷第184 頁）        │
│4   │甲基安非他命1 包│  總純質淨重約3383.16 公克。│                    │
├──┼────────┼──────────────┼──────────┤
│5   │門號0000000000號│                            │繆健一所有，供共同製│
│    │行動電話1 支（含│                            │造第二級毒品甲基安非│
│    │SIM 卡1 枚）    │                            │他命聯絡所用        │
├──┼────────┼──────────────┼──────────┤
│6   │門號0000000000號│                            │與本案無關          │
│    │行動電話1 支（含│                            │                    │
│    │SIM 卡1 枚）    │                            │                    │
└──┴────────┴──────────────┴──────────┘
附表二
（99年11月10日12時許，在高雄市苓雅區○○○路89巷29號之1
查扣）
┌──┬────────┬──────────────┬──────────┐
│編號│物品名稱、數量  │鑑定結果                    │備註                │
├──┼────────┼──────────────┼──────────┤
│1   │甲基安非他命1 包│(一)驗前毛重3.37公克（包裝塑膠│內政部警政署刑事警察│
│    │                │  袋重1.34公克）。取0.05公克│局100 年1 月20日刑鑑│
│    │                │  鑑定用罄，餘1.98公克。    │字第1000005441號鑑定│
│    │                │(二)檢出二級毒品甲基安非他命成│書1 份              │
│    │                │  分。                      │（見雄檢99偵34861 號│
├──┼────────┼──────────────┤卷第184 頁）        │
│2   │甲基安非他命1 包│(一)驗前毛重3.04公克（包裝塑膠│                    │
│    │                │  袋重1.65公克）。取0.06公克│                    │
│    │                │  鑑定用罄，餘1.33公克。    │                    │
│    │                │(二)檢出二級毒品甲基安非他命成│                    │
│    │                │  分。                      │                    │
├──┼────────┼──────────────┼──────────┤
│3   │門號0000000000號│                            │王重陸所有，供共同製│
│    │行動電話1 支（含│                            │造第二級毒品甲基安非│
│    │SIM 卡1 枚）    │                            │他命聯絡所用        │
├──┼────────┼──────────────┼──────────┤
│4   │門號000000000000│                            │與本案無關          │
│    │9419號行動電話1 │                            │                    │
│    │支（含SIM 卡1 枚│                            │                    │
│    │）              │                            │                    │
├──┼────────┼──────────────┼──────────┤
│5   │門號0000000000號│                            │與本案無關          │
│    │行動電話1 支（含│                            │                    │
│    │SIM 卡1 枚）    │                            │                    │
├──┼────────┼──────────────┼──────────┤
│6   │門號0000000000號│                            │與本案無關          │
│    │行動電話1 支（含│                            │                    │
│    │SIM 卡1 枚）    │                            │                    │
├──┼────────┼──────────────┼──────────┤
│7   │門號0000000000號│                            │與本案無關          │
│    │行動電話1 支（含│                            │                    │
│    │SIM 卡1 枚）    │                            │                    │
└──┴────────┴──────────────┴──────────┘
附表三
（100 年1 月5 日16時許，在高雄市苓雅區○○○路116 號7樓
之3 查扣）
┌──┬────────┬──────────────┬──────────┐
│編號│物品名稱、數量  │鑑定結果                    │備註                │
├──┼────────┼──────────────┼──────────┤
│1   │甲基安非他命1 包│(一)驗前總毛重3093.75 公克（包│內政部警政署刑事警察│
├──┼────────┤  裝塑膠袋總重約39.35 公克）│局100 年1 月20日刑鑑│
│2   │甲基安非他命1 包│ 。                         │字第1000005438號鑑定│
├──┼────────┤(二)檢出二級毒品甲基安非他命成│書1 份              │
│3   │甲基安非他命1 包│  分。純度約98% 。          │（見雄檢100 偵4272號│
├──┼────────┤(三)依據抽測純度值：推估編號Al│卷第31頁）          │
│4   │甲基安非他命1 包│  至A4均含甲基安非他命之驗前│                    │
│    │                │  總純質淨重約2993.31 公克。│                    │
├──┼────────┼──────────────┤                    │
│5   │甲基安非他命1 包│(一)驗前毛重16.52 公克（包裝塑│                    │
│    │                │  膠袋重1.35公克）。取0.05公│                    │
│    │                │  克鑑定用罄，餘l5.12 公克。│                    │
│    │                │(二)檢出二級毒品甲基安非他命成│                    │
│    │                │  分。                      │                    │
│    │                │(三)純度約96% 。驗前純質淨重約│                    │
│    │                │  14.56 公克。              │                    │
├──┼────────┼──────────────┤                    │
│6   │甲基安非他命1 包│(一)驗前毛重183.09公克（包裝塑│                    │
│    │                │  膠袋重6.12公克）。取0.06公│                    │
│    │                │  克鑑定用罄，餘176.91公克。│                    │
│    │                │(二)檢出二級毒品甲基安非他命、│                    │
│    │                │  四級毒品：毒品先驅原料麻黃│                    │
│    │                │  等成分。                │                    │
│    │                │(三)測得甲基安非他命純度約73% │                    │
│    │                │  ，驗前純質淨重約129.18公克│                    │
│    │                │  ；麻黃純度約16% ，驗前純│                    │
│    │                │  質淨重約28.31公克。       │                    │
├──┼────────┼──────────────┼──────────┤
│7   │鎖匙1 把        │                            │繆健一所有，供共同製│
│    │                │                            │造第二級毒品甲基安非│
│    │                │                            │他命所用            │
└──┴────────┴──────────────┴──────────┘
附表四
（100 年1 月5 日18時許，在高雄市○○區○○街1 巷17號查扣
 ）
┌──┬────────┬──┬────────┐
│編號│    物品名稱    │數量│    備    註    │
├──┼────────┼──┼────────┤
│1   │真空幫浦        │1 台│                │
├──┼────────┼──┼────────┤
│2   │電子秤          │1 台│                │
├──┼────────┼──┼────────┤
│3   │妙管家休閒爐    │1 組│                │
├──┼────────┼──┼────────┤
│4   │酒精            │2 桶│                │
├──┼────────┼──┼────────┤
│5   │丙酮            │1 桶│                │
├──┼────────┼──┼────────┤
│6   │玻璃側口瓶      │1 組│                │
├──┼────────┼──┼────────┤
│7   │脫漿機（脫水用）│1 台│                │
├──┼────────┼──┼────────┤
│8   │陶瓷漏斗        │2 個│                │
├──┼────────┼──┼────────┤
│9   │製酒機（蒸餾用）│1 台│                │
├──┼────────┼──┼────────┤
│10  │製酒機（蒸餾用）│1 台│                │
├──┼────────┼──┼────────┤
│11  │製酒機（蒸餾用）│1 台│                │
├──┼────────┼──┼────────┤
│12  │瑞興牌冰箱      │1 台│                │
├──┼────────┼──┼────────┤
│13  │玻璃側口瓶      │1 個│                │
├──┼────────┼──┼────────┤
│14  │500 ML玻璃燒杯  │2 個│                │
├──┼────────┼──┼────────┤
│15  │2000ML玻璃燒杯  │3 個│                │
├──┼────────┼──┼────────┤
│16  │玻璃側口瓶      │1 個│                │
├──┼────────┼──┼────────┤
│17  │粉碎攪拌機      │1 台│                │
├──┼────────┼──┼────────┤
│18  │1000ML玻璃燒杯  │6 個│                │
├──┼────────┼──┼────────┤
│19  │濾紙            │2 包│                │
├──┼────────┼──┼────────┤
│20  │溫度計          │1 根│                │
├──┼────────┼──┼────────┤
│21  │氫氧化鈉        │6 罐│                │
├──┼────────┼──┼────────┤
│22  │鹽酸            │4 罐│                │
├──┼────────┼──┼────────┤
│23  │攪拌棒          │4 支│                │
├──┼────────┼──┼────────┤
│24  │活性碳          │1 袋│                │
├──┼────────┼──┼────────┤
│25  │美緻牌果汁機    │1 台│                │
├──┼────────┼──┼────────┤
│26  │高級精鹽        │10包│                │
├──┼────────┼──┼────────┤
│27  │純水機          │1 台│                │
├──┼────────┼──┼────────┤
│28  │9 號夾鏈袋      │2 包│                │
├──┼────────┼──┼────────┤
│29  │瓦斯罐          │30罐│                │
├──┼────────┼──┼────────┤
│30  │1000ML透明水桶  │3 個│                │
├──┼────────┼──┼────────┤
│31  │塑膠鏟          │1 個│                │
├──┼────────┼──┼────────┤
│32  │塑膠漏斗        │3 個│                │
├──┼────────┼──┼────────┤
│33  │過濾網          │2 個│                │
├──┼────────┼──┼────────┤
│34  │刮勺            │6 支│                │
├──┼────────┼──┼────────┤
│35  │5000ML量杯      │1 個│                │
├──┼────────┼──┼────────┤
│36  │活性碳口罩      │1 袋│                │
├──┼────────┼──┼────────┤
│37  │過濾網組        │2 組│                │
├──┼────────┼──┼────────┤
│38  │不鏽鋼鍋子      │8 個│                │
├──┼────────┼──┼────────┤
│39  │橘色大水桶      │1 個│                │
├──┼────────┼──┼────────┤
│40  │電風扇          │1 台│                │
├──┼────────┼──┼────────┤
│41  │抽風機          │1 台│                │
└──┴────────┴──┴────────┘
附錄本判決論罪科刑之法條：
毒品危害防制條例第4 條
製造、運輸、販賣第一級毒品者，處死刑或無期徒刑；處無期徒
刑者，得併科新臺幣1 千萬元以下罰金。
製造、運輸、販賣第二級毒品者，處無期徒刑或7 年以上有期徒
刑，得併科新臺幣7 百萬元以下罰金。
製造、運輸、販賣第三級毒品者，處5 年以上有期徒刑，得併科
新臺幣5 百萬元以下罰金。
製造、運輸、販賣第四級毒品者，處3 年以上10年以下有期徒刑
，得併科新臺幣3 百萬元以下罰金。
製造、運輸、販賣專供製造或施用毒品之器具者，處1 年以上7
年以下有期徒刑，得併科新臺幣1 百萬元以下罰金。
前五項之未遂犯罰之。
毒品危害防制條例第10條
施用第一級毒品者，處6 月以上5 年以下有期徒刑。
施用第二級毒品者，處3 年以下有期徒刑。
毒品危害防制條例第11條第1 項
持有第一級毒品者，處3 年以下有期徒刑、拘役或新臺幣5 萬元
以下罰金。